【裁判字號】    95,易緝,64
【裁判日期】    951229
【裁判案由】    毒品危害防制條例
【裁判全文】
臺灣彰化地方法院刑事判決              95年度易緝字第64號
公  訴  人  臺灣彰化地方法院檢察署檢察官
被      告  甲○○
上列被告因違反毒品危害防制條例案件，經檢察官提起公訴（九
十四年度毒偵字第六八０號），暨移請併案審理（臺灣基隆地方
法院檢察署九十四年度毒偵字第一三四八號），被告於準備程序
中就被訴事實為有罪之陳述，經告以簡式審判之旨，並聽取意見
後，本院合議庭裁定由受命法官獨任進行簡式審判程序，判決如
下：
    主    文
甲○○連續施用第二級毒品，累犯，處有期徒刑拾壹月。
扣案之第二級毒品甲基安非他命壹包（毛重零點貳公克），沒收
銷燬之，玻璃球吸食器貳支、過濾器壹個、鏟子壹支，均沒收。
    犯罪事實及理由
一、犯罪事實：
    甲○○前因施用毒品案件，經本院裁定送觀察、勒戒後，認
    無繼續施用毒品之傾向，於民國九十二年一月七日執行完畢
    釋放出所，並由臺灣彰化地方法院檢察署檢察官以九十一年
    度毒偵字第二一二四號為不起訴處分確定；又因施用毒品案
    件，由檢察官聲請送強制戒治並提起公訴，強制戒治部分於
    九十三年一月九日因法律修正釋放，所涉刑案部分，則經臺
    灣高等法院臺中分院以九十二年度上訴字第一六四三號判決
    判處有期徒刑九月確定，於九十三年九月三十日縮刑期滿執
    行完畢。詎仍不知悔改，在前揭觀察、勒戒執行完畢並釋放
    後五年內，復基於施用第二級毒品之概括犯意，自九十三年
    十二月二十九日起至九十四五月六日止，分別在停於彰化縣
    溪湖鎮○○路四六０巷九五號前之車牌號碼ＰＸ─二七三八
    號自小客車內、基隆市○○街三七號工地等處，以將甲基安
    非他命（起訴書及併辦意旨書均載為安非他命）置於玻璃吸
    食器內點火燃燒吸食煙氣之方式，連續施用第二級毒品甲基
    安非他命。嗣先後於九十三年十二月二十九日凌晨零時五十
    分、九十四五月八日十一時四十五分許，為警分別在停於彰
    化縣溪湖鎮○○路四六０巷九五號前之上開自小客車內、基
    隆市○○路三號前查獲，第一次當場扣得其所有之第二級毒
    品甲基安非他命一包（毛重零點二公克）及其所有供施用毒
    品用之玻璃球吸食器一支、過濾器一個、鏟子一支，第二次
    則扣獲其所有供施用毒品用之玻璃球吸食器一支，且經採其
    尿液送驗結果，均呈甲基安非他命陽性反應，始查知上情。
二、本案證據：
  (一)被告自白。
  (二)彰化縣警察局溪湖分局委託檢驗尿液代號與真實姓名對照認
    證單。
  (三)基隆市警察局第一分局偵辦毒品案件尿液檢體對照表。
  (四)彰化縣衛生局煙毒尿液檢驗成績書。
  (五)臺灣尖端先進生技醫藥股份有限公司濫用藥物檢驗報告。
  (六)扣案之甲基安非他命一包（毛重零點二公克）。
  (七)扣案之玻璃球吸食器二支、過濾器一個、鏟子一支，
  (八)臺灣高等法院被告前案紀錄表、刑案資料查註紀錄表。
三、新舊法比較部分：
    被告行為後，刑法業於九十四年一月七日修正，於同年二月
    二日公布，並於九十五年七月一日施行。修正後刑法第二條
    第一項規定，已將新舊法律適用之「從新從輕」原則，改採
    「從舊從輕」原則，而此規定僅係規範行為後法律變更所生
    新舊法律比較適用之準據法，並非實體刑罰法律，自不生行
    為後法律變更之比較適用問題，應逕行適用新法第二條第一
    項之規定，為「從舊從輕」之比較。又修正後刑法第十一條
    係增訂刑法於其他法律有「保安處分」之規定者，亦適用之
    ，也無關犯罪行為可罰性之變更，亦應逕行適用新法第十一
    條之規定。再按比較新舊法，應就罪刑有關之共犯、未遂犯
    、想像競合犯、牽連犯、連續犯、結合犯，以及累犯加重、
    自首減輕暨其他法定加減原因（如身分加減）與加減例等一
    切情形，本於統一性及整體性原則，綜其全部罪刑之結果而
    為比較（最高法院九十五年五月二十三日第八次刑庭會議決
    議第一、（四）則可資參照）：
  (一)連續犯部分：
    被告行為後，刑法第五十六條「連續數行為而犯同一之罪名
    者，以一罪論。但得加重其刑至二分之一」之規定，業經總
    統於九十四年二月二日修正公布刪除，並自九十五年七月一
    日施行，此刪除雖非犯罪構成要件之變更，但顯已影響行為
    人刑罰之法律效果，自屬法律有變更，依修正後刑法第二條
    第一項規定，比較新、舊法結果，仍應適用較有利於被告之
    行為時法律即刪除前刑法第五十六條連續犯之規定，論以一
    罪，並依法加重其刑（最高法院九十五年第八次刑事庭會議
    決議亦同此見解）。又起訴書僅記載被告於九十三年十二月
    二十九日採尿前四日內之某時點，施用甲基安非他命一次之
    犯行，較本院依被告於審理時自白內容所認定之犯行為少，
    然起訴書未記載之部分，與前開已起訴且經認定有罪部分，
    時間緊接，犯罪構成要件相同，顯係基於概括之犯意反覆為
    之，有連續犯之裁判上一罪關係，基於審判不可分原則，本
    院自應全部審理。
  (二)累犯部分：
    被告前因施用毒品案件，經臺灣高等法院臺中分院以九十二
    年度上訴字第一六四三號判決判處有期徒刑九月確定，於九
    十三年九月三十日縮刑期滿執行完畢等情，有臺灣高等法院
    被告前案紀錄表、臺灣彰化地方法院檢察署刑案資料查註紀
    錄表各一份在卷足稽，其於受有期徒刑執行完畢後，五年以
    內再犯本案有期徒刑以上之罪，不論依修正前之刑法第四十
    七條，或修正後之刑法第四十七條第一項規定，均構成累犯
    ，新法對被告並無較有利之情形，則依刑法第二條第一項前
    段規定，仍應適用行為時即修正前之刑法第四十七條，論以
    累犯，並遞加重其刑。
四、扣案之甲基安非他命一包（毛重零點二公克），為毒品危害
    防制條例第二條第二項第二款所稱之第二級毒品，屬違禁物
    ，不問屬何人所有，應依同條例第十八條第一項前段之規定
    ，沒收銷燬之。再修正後之刑法第三十八條於第一項第二款
    增列「因犯罪所生之物」得宣告沒收，並將該條第二、三項
    原「犯人」修正為「犯罪行為人」，法條文字已有修正。是
    依從刑附屬於主刑之原則，本案有關從刑沒收之規定，亦應
    從屬適用修正前刑法第三十八條第一項第二款規定。而扣案
    之玻璃球吸食器二支、過濾器一個、鏟子一支，係被告所有
    供犯本案施用甲基安非他命所用之物，業據被告於本院審理
    時供承在卷，應依修正前刑法三十八條第一項第二款之規定
    ，宣告沒收之。
五、應依刑事訴訟法第二百七十三條之一第一項、第二百九十九
    條第一項前段、第三百十條之二、第四百五十四條第一項，
    毒品危害防制條例第十條第二項、第十八條第一項前段，刑
    法第十一條、第二條第一項前段、（修正前）第五十六條、
    （修正前）第四十七條、（修正前）第三十八條第一項第二
    款，判決如主文。
六、如不服本判決，應於判決送達後十日內，向本院提出上訴狀
    （須附繕本），上訴於臺灣高等法院臺中分院。
本案經檢察官吳宗達到庭執行職務。
中    華    民    國    95    年    12    月    29    日
                  刑事第一庭  法  官  周  莉  菁
以上正本證明與原本無異。
如不服本判決，應於判決送達後十日內向本院提出上訴狀 (須附
繕本)。
中    華    民    國    95    年    12    月    29    日
                              書記官  黃  當  易
附錄本判決論罪科刑法條：
毒品危害防制條例第十條第二項
施用第二級毒品者，處三年以下有期徒刑。


司法院資訊處製作；財團法人民間司法改革基金會備份。
